臺灣臺中地方法院刑事判決　　　　　　　　　　　　九十四年度訴字第一六八號
　　公　訴　人　臺灣臺中地方法院檢察署檢察官
　　被　　　告　乙○○
右列被告因毒品危害防制條例案件，經檢察官提起公訴（九十四年度毒偵字第一○六
八號），及移
訴事實為有罪之陳述，經告知簡式審判程序之旨，並聽取公訴人、被告之意見後，由
本院合議庭裁定由受命法官獨任進行簡式審判程序，判決如左：
    主    文
乙○○連續施用第一級毒品，處有期徒刑捌月。扣案之第一級毒品海洛因壹包（送驗
結果含第一級第六項毒品海洛因成分，淨重零點壹貳公克【空包裝重零點貳貳公克】
），沒收銷燬之。
    犯罪事實
一、乙○○分別於民國九十一年、九十二年間，因施用毒品案件，經本院以九十一年
    度毒聲字第三四○九號、九十二年度毒聲字第二六二二號裁定送觀察勒戒後，均
    認無繼續施用毒品傾向，經臺灣臺中地方法院檢察署檢察官各於九十一年十二月
  二十六日以九十一年度毒偵字第三五三二號、九十二年十一月十七日以九十二年
    度毒偵字第三一八七號為不起訴處分確定。詎乙○○於前開觀察勒戒執行完畢釋
    放後五年內，復基於施用第一級毒品海洛因之概括犯意，在位於臺中縣太平市各
    加油站內，將第一級毒品海洛因摻入香煙後點燃吸取其煙之方式，連續自九十三
    年十月二十日起至九十四年二月二十日晚上八時許，施用第一級毒品海洛因二十
    五次，嗣分別為警於九十四年二月三日下午五時三十分許，在臺中市○區○○路
    與五權路口，為警查獲，並扣得第一級毒品海洛因（送驗結果含第一級第六項毒
    品海洛因成分，淨重○點一二公克【空包裝重○點二二公克】）；又於九十四年
    二月二十四日凌晨二時三十分許，在臺中市○○路三二五號前徘徊，經警方臨檢
    查獲，並採集其尿液送檢驗後而查獲。
二、案經臺中市警察局第一分局及臺中市警察局第二分局報告臺灣臺中地方法院檢察
    署檢察官偵查起訴及移送併案審理。
    理    由
一、右揭事實，業據被告乙○○於警詢、準備及本院簡式審判程序時坦承不諱，且查
    ：
（一）被告乙○○於九十四年二月三日在臺中市警察局第一分局採集之尿液，送中山
      醫學大學附設醫院檢驗結果，呈鴉片代謝物陽性反應，復以ＧＣ／ＭＳ確認結
      果呈可待因、嗎啡陽性反應，有臺中市警察局第一分局採集尿液鑑定同意書、
      委託檢驗尿液代號與真實姓名對照表、中山醫學大學附設醫院藥物濫用檢測中
      心尿液檢驗報告一紙附卷可稽（見九十四年度毒偵字第一○六八號偵查卷第二
      四、二五、四四頁）；另被告乙○○於九十四年二月二十四日在臺中市警察局
      第二分局採集之尿液，送中山醫學大學附設醫院檢驗結果，呈鴉片代謝物陽性
      反應，復以ＧＣ／ＭＳ確認結果呈可待因、嗎啡陽性反應，有臺中市警察局第
      二分局採集尿液鑑定同意書、委託檢驗尿液代號與真實姓名對照表、中山醫學
      大學附設醫院藥物濫用檢測中心尿液檢驗報告一紙附卷可稽（見九十四年度毒
      偵字第二○二六號偵查卷第十至十二頁）；另被告乙○○於九十四年二月三日
      經臺中市警察局第一分局查獲後扣得之白粉一包送驗後，結果含第一級第六項
      毒品海洛因成分，淨重○點一二公克【空包裝重○點二二公克】），有法務部
      調查局九十四年四月二十七日調科壹字第120015576號鑑定通知書一份為證（
      見本院卷第三一頁）。而按海洛因係嗎啡經化學合成之半人工合成品，藥性倍
      於嗎啡，其經吸食或施打進入人體，藉人體解毒系統之代謝作用而分解成藥（
      毒）性較低之嗎啡，故於吸食或施打海洛因之煙毒嫌犯尿液中，可檢驗出嗎啡
      煙毒反應。參以目前施用毒品者以施用毒品海洛因最為常見，施用嗎啡者已甚
      少見，被告復自承係將第一級毒品海洛因摻入香煙後點燃吸取其煙之方式，連
      續於九十三年十月二十日起至九十四年二月二十日晚上八時許，施用第一級毒
      品海洛因二十五次等語，有本院簡式審判筆錄可考（見本院卷第三九頁），則
      被告之自白，核與前開說明、尿液檢驗結果均相符合，堪予信採。
（二）被告乙○○分別於民國九十一年、九十二年間，因施用毒品案件，經本院以九
      十一年度毒聲字第三四○九號、九十二年度毒聲字第二六二二號裁定送觀察勒
      戒後，均認無繼續施用毒品傾向，經臺灣臺中地方法院檢察署檢察官各於九十
      一年十二月二十六日以九十一年度毒偵字第三五三二號、九十二年十一月十七
      日以九十二年度毒偵字第三一八七號為不起訴處分確定等情，有臺灣臺中地方
      法院檢察署刑案資料查註紀錄表、臺灣高等法院被告全國前案紀錄表各一份在
      卷足憑，被告乙○○於前開觀察勒戒執行完畢釋放後五年內，又於九十三年十
      月二十日起至九十四年二月二十日晚上八時許，施用第一級毒品海洛因二十五
      次之犯行，亦臻明確。
（三）綜上，本件事證明確，被告乙○○右開犯行，洵堪認定。
二、按海洛因係毒品危害防制條例第二條第二項第一款所定之第一級毒品，不得非法
    施用。核被告乙○○所為，係犯毒品危害防制條例第十條第一項之施用第一級毒
    品罪。又：
（一）被告乙○○持有第一級毒品海洛因後，進而施用，其持有之低度行為應為施用
      之高度行為所吸收，不另論以持有第一級毒品罪。
（二）被告乙○○於九十三年十月二十日起至九十四年二月二十日晚上八時許，施用
      第一級毒品海洛因二十五次之犯行，時間緊接，手段相同，所犯構成要件復相
      同，顯係基於概括犯意反覆為之，為連續犯，依刑法第五十六條規定論以一罪
      ，並依法加重其刑。
（三）公訴人起訴事實雖未敘及被告乙○○於九十四年二月一日起至同年二月二十日
      晚上八時許連續施用第一級毒品海洛因之犯行，然該部分事實與公訴人起訴之
      犯罪事實既有連續犯之裁判上一罪關係，應為起訴效力所及，且經檢察官移送
      併案審理（九十四年度毒偵字第二○二六號），本院自應併予審究，附此敘明
（四）爰審酌被告乙○○於九十一年、九十二年間，因施用毒品案件，經本院以九十
      一年度毒聲字第三四○九號、九十二年度毒聲字第二六二二號裁定送觀察勒戒
      後，均認無繼續施用毒品傾向，經臺灣臺中地方法院檢察署檢察官各於九十一
      年十二月二十六日以九十一年度毒偵字第三五三二號、九十二年十一月十七日
      以九十二年度毒偵字第三一八七號為不起訴處分確定等情，竟仍不知戒惕，再
      度違犯本件毒品危害防制條例第十條第一項之罪，無視於毒品對於自身健康之
      戕害及國家對於杜絕毒品犯罪之禁令；又施用毒品係自戕行為，犯罪手段平和
      ，被告尚未因此而危害他人，所生損害不大；其於犯後復能坦承犯行，態度良
      好；再考之施用毒品者均有相當程度之成癮性及心理依賴，其犯罪心態與一般
      刑事犯罪之本質並不相同，應側重適當之醫學治療及心理矯治為宜，被告於行
      為後坦承犯行，犯後態度良好等一切情狀，量處如主文所示之刑，以示懲儆。
（五）扣案之第一級毒品海洛因一小包（送驗結果含第一級第六項毒品海洛因成分，
      淨重○點一二公克【空包裝重○點二二公克】），有法務部調查局九十四年四
      月二十七日調科壹字第120015576號鑑定通知書一份為證（見本院卷第三一頁
      ），係毒品危害防制條例第二條第二項第一款所定之第一級毒品，屬違禁物，
      不問是否為被告所有，應依毒品危害防制條例第十八條第一項前段之規定宣告
      沒收並銷燬之。
據上論斷，應依刑事訴訟法第二百七十三條之一第一項、第二百九十九條第一項前段
，毒品危害防制條例第十條第一項、第十八條第一項前段、第二十三條第二項前段，
刑第十一條、第五十六條，判決如主文。
本案經檢察官甲○○到庭執行職務
中      華      民      國    九十四    年      五      月    三十一    日
                                臺灣臺中地方法院刑事第十二庭
                                    法  官  劉  兆  菊
右正本證明與原本無異。
如不服本判決，應於送達後十日內向本院提出上訴狀（須附繕本），上訴於臺灣高等
法院臺中分院。
                                    書記官
中      華      民      國    九十四    年      五      月    三十一    日
附錄論罪科刑法條毒品危害防制條例第十條第一項：
施用第一級毒品者，處六月以上五年以下有期徒刑。
